【裁判字號】    95,易緝,15
【裁判日期】    950629
【裁判案由】    傷害
【裁判全文】
臺灣基隆地方法院刑事判決          95年度易緝字第15號
公  訴  人  臺灣基隆地方法院檢察署檢察官
被      告  丙○○
                    （另案於臺灣基隆看守所羈押中）
上列被告因傷害案件，經檢察官提起公訴（94年度偵字第1645號
、94年度偵緝字第267號），本院判決如下：
    主      文
丙○○傷害人之身體，累犯，處有期徒刑肆月，如易科罰金以參
佰元折算壹日。
    事實及理由
一、犯罪事實：
    丙○○於民國93年間，曾因偽造有價證券案件經臺灣板橋地
    方法院判處有期徒刑6月，甫於94年1月13日易科罰金執行完
    畢。猶不知悔改，於94年2月15日晚間8時許，至基隆市○○
    路84號3樓「新響曲卡拉OK」店飲酒，離開之際，適於該店
    樓下遇到連德藩（業經本院判決）及其弟乙○○（另經臺灣
    基隆地方法院檢察署檢察官不起訴處分）在該處等車，丙○
    ○無故與渠等發生爭執，竟基於傷害之犯意毆打乙○○，造
    成乙○○跌倒後受有右股骨骨折之傷害；連德藩見其弟受傷
    ，亦基於傷害之犯意，與丙○○扭打倒地，丙○○因此受有
    後頭部、臉部挫傷之傷害。
二、證據名稱：
  (一)被告丙○○於本院審理時自白：「當天有喝一點酒，造成乙
    ○○傷害，不是故意的。」
  (二)證人即告訴人乙○○於警詢中證稱：「94年2月15日晚上8點
    多，我和哥哥連德藩在卡拉OK店喝酒，喝完在樓下等車子，
    樓上有人丟雨傘、板凳下來，後來丙○○衝下樓拿起板凳從
    我們後面往頭上打下去，當時我拿柺杖，因此而跌倒，腿就
    摔斷，後來連德藩就跟丙○○扭打。」等語（見94年度偵字
    第1645號偵卷第6頁）、同案被告連德藩於本院準備程序中
    供稱：「94年2月15日晚上，我和乙○○從樓上下來準備搭
    計程車時，丙○○手上拿一個竹製小板凳，無緣無故就往我
    和乙○○的頭部，乙○○倒地，結果就骨折，我見狀就和丙
    ○○發生扭打，我和丙○○雙雙倒地。」等語（見本院94年
    度易字第564號95年1月23日準備程序筆錄）。
  (三)長庚紀念醫院94年2月18日出具之診斷證明書：「乙○○右
    股骨骨折」。
三、刑之酌科：
    核被告丙○○所為，係犯刑法第277條第1項之傷害罪。其有
    犯罪事實欄所載有期徒刑執行完畢之情形，有臺灣高等法院
    被告刑案紀錄表1份在卷可參，其於5年以內再犯本件有期徒
    刑以上之罪，為累犯，依刑法第47條之規定加重其刑。爰審
    酌被告因細故即酒後持板凳傷人，造成被害人乙○○右股骨
    骨折之傷害，事發迄今尚未賠償被害人分文，顯無悔過之意
    等一切情狀，量處如主文所示之刑，並諭知易科罰金之折算
    標準，以示懲儆。
四、應適用之法條：
    依刑事訴訟法第299條第1項前段、第310條之1第1項，刑法
    第277條第1項、第47條、第41條第1項前段，罰金罰鍰提高
    標準條例第1條前段、第2條，判決如主文。
本案經檢察官甲○○到庭執行職務。
中    華    民    國    95    年    6     月    29    日
                  刑事第三庭審判長法  官    王福康
                                  法  官    齊  潔
                                  法  官    何怡穎
以上正本證明與原本無異。
對於本件判決如有不服，應於收受送達後10日內，向本院提出上
訴書狀，上訴於臺灣高等法院，並按他造當事人之人數附具繕本
。
中    華    民    國    95    年    6     月    29    日
                                  書記官    李繼業
附錄本案論罪科刑法條：
刑法第277條第1項
傷害人之身體或健康者，處3年以下有期徒刑、拘役或1千元以下
罰金。


司法院資訊處製作；財團法人民間司法改革基金會備份。
